trunk/resultats/catalan_i.aff
flag *Q:    # Formes de la segona conjugació semblants a SIM1 amb -c/-gu (conegués)
    G U É S              > -GUÉS,C              # 1. conec              <IPR>
    Q U É S              > -QUÉS,C              # visc
    .                    > -ÉS,Í                # 1. coneguí            <IPE>
    .                    > -ÉS,ERES             # 2. conegueres
    .                    > -ÉS,É                # 3. conegué
    .                    > -ÉS,ÉREM             # 4. coneguérem
    .                    > -ÉS,ÉREU             # 5. coneguéreu
    .                    > -ÉS,EREN             # 6. conegueren
    .                    > -ÉS,I                # 1. conegui            <SPR>
    G U É S              > -GUÉS,GA             # conega
    Q U É S              > -QUÉS,CA             # visca
    .                    > -ÉS,IS               # 2. coneguis
    .                    > -ÉS,ES               # conegues
    .                    > -ÉS,I                # 3. conegui
    G U É S              > -GUÉS,GA             # conega
    Q U É S              > -QUÉS,CA             # visca
    .                    > -ÉS,EM               # 4. coneguem
    .                    > -ÉS,EU               # 5. conegueu
    .                    > -ÉS,IN               # 6. coneguin
    .                    > -ÉS,EN               # coneguen
    .                    > -ÉS,ÉS               # 1. conegués           <SIM> 
    .                    > -ÉS,ERA              # beguera
    .                    > -ÉS,ESSIS            # 2. coneguessis             
    .                    > -ÉS,ESSES            # coneguesses
    .                    > -ÉS,ERES             # begueres
    .                    > -ÉS,ÉS               # 3. conegués
    .                    > -ÉS,ERA              # beguera
    .                    > -ÉS,ÉSSIM            # 4. coneguéssim
    .                    > -ÉS,ÉSSEM            # coneguéssem
    .                    > -ÉS,ÉREM             # beguérem
    .                    > -ÉS,ÉSSIU            # 5. coneguéssiu
    .                    > -ÉS,ÉSSEU            # coneguésseu
    .                    > -ÉS,ÉREU             # beguéreu
    .                    > -ÉS,ESSIN            # 6. coneguessin
    .                    > -ÉS,ESSEN            # coneguessen
    .                    > -ÉS,EREN             # begueren
    .                    > -ÉS,I                # 3. conegui            <IMP>
    G U É S              > -GUÉS,GA             # conega
    Q U É S              > -QUÉS,CA             # visca
    .                    > -ÉS,EM               # 4. coneguem
    .                    > -ÉS,IN               # 6. coneguin
    .                    > -ÉS,EN               # coneguen

flag *R:    # Formes de la segona conjugació semblants al gerundi
    E N T                > -ENT,EM              # 4. perdem, temem      <IPR>
    I N T                > -INT,IM              # vivim
    E N T                > -ENT,EU              # 5. perdeu, temeu
    I N T                > -INT,IU              # viviu
    E N T                > -ENT,EU              # 5. perdeu, temeu      <IMP>
    I N T                > -INT,IU              # viviu

flag *S:    # Formes de la segona conjugació semblants a "plaus", "absols", etc.
    [^NÇX]               > S                    # 2. plaus, absols      <IPR>
    Ç                    > -Ç,CES               # torces
    X                    > ES                   # torces
    [^ÈÉ] N              > S                    # prens
    È N                  > -ÈN,ENS              # aprens
    É N                  > -ÉN,ENS              # entens
    [^NÇ]                > EN                   # 6. plauen, absolen    <IPR>
    Ç                    > -Ç,CEN               # torcen
    [^ÈÉ] N              > EN                   # prenen
    È N                  > -ÈN,ENEN             # aprenen
    É N                  > -ÉN,ENEN             # entenen

flag *T:    # Futurs i condicionals a partir de FUT1
    .                    > -É,ÀS                # 2. perdràs, temeràs <FUT>
    .                    > -É,À                 # 3. perdrà, temerà
    .                    > -É,EM                # 4. perdrem, temerem
    .                    > -É,EU                # 5. perdreu, temereu
    .                    > -É,AN                # 6. perdran, temeran
    .                    > -É,IA                # 1. perdria, temeria <CON>
    .                    > -É,IES               # 2. perdries, temeries
    .                    > -É,IA                # 3. perdria, temeria
    .                    > -É,ÍEM               # 4. perdríem, temeríem
    .                    > -É,ÍEU               # 5. perdríeu, temeríeu
    .                    > -É,IEN               # 6. perdrien, temerien

flag *U:    # Formes pures dels verbs en -ir, a partir d'IPR3 (p.e. sent)
    .                    > O                    # 1. sento <IPR>
    [^SX]                > S                    # 2. sents
    [SX]                 > ES                   # cuses, cruixes
    .                    > EN                   # 6. senten
    .                    > I                    # 1. senti <SPR>
    .                    > A                    # senta
    .                    > IS                   # 2. sentis
    .                    > ES                   # sentes
    .                    > I                    # 3. senti
    .                    > A                    # senta
    .                    > IN                   # 6. sentin
    .                    > EN                   # senten
    .                    > I                    # 3. senti  <IMP>
    .                    > A                    # sents
    .                    > IN                   # 6. sentin
    .                    > EN                   # senten
